# 请教陈版：关联方资金占用对报告意见类型的影响

提问人：跨度防护 时间：2019-04-11 19:56:28
请教陈版：新三板公司存在关联方资金占用，且未履行公告程序，该情况需要出具保留意见吗？

回答人：chenyiwei
导致发表非无保留意见的原因不是违法违规事项本身，而是违法违规事项的财务影响在确认、计量、列报和披露方面不恰当。所以不能仅仅因为存在关联方资金占用而对财务报表发表非无保留意见，而应考虑对该事项的会计处理（含坏账准备计提）和报表列报是否恰当、信息披露是否充分，据此确定审计意见类型。